臺灣板橋地方法院交通事件裁定　　　　99年度交聲字第2193號
原處分機關　交通部公路總局臺北區監理所
異　議　人
即受處分人　車維旭
上列異議人即受處分人因違反道路交通管理處罰條例案件，不服
原處分機關於中華民國99年6 月25日所為之裁決處分（裁決書案
號：北監自裁字第裁40-C00000000號），聲明異議，本院裁定如
下：
    主  文
異議駁回。
    理  由
一、聲明異議意旨略以：異議人即受處分人車維旭於民國99年5
    月13日下午6 時42分許，將異議人所有之車牌號碼DU-9726
    號自用小客車，停放於臺北縣泰山鄉（已改制為新北市泰山
    區；以下均沿用改制前之地名）公園路33號（同榮國小）前
    劃設有紅色實線路段之路邊，經臺北縣政府警察局新莊分局
    （已改制為新北市政府警察局新莊分局；下稱原舉發機關）
    警員拍攝採證照片後，以異議人在禁止臨時停車處所停車為
    由，逕行製單舉發；惟本件舉發地點附近路段自公園路31巷
    至公園路51巷前，共設有3 個標明禁停時段（星期一至星期
    五7 時至18時上課期間禁止停車）及箭頭指示之標誌，第1
    個標誌設置於公園路31巷口處，該標誌上之箭頭指示朝向51
    巷方向，第2 個標誌設置於該路段中段處，該標誌上之箭頭
    指示亦朝向51巷方向，第3 個標誌設置於公園路51巷前，該
    標誌上之箭頭指示朝向31巷方向，異議人認為第1 個標誌僅
    有朝向51號之區段開始標示，並無區段結束之指示標示，且
    第1 、2 個標誌之指示箭頭均指向51號方向，使人產生自第
    1 個標誌，連結第2 個標誌，至第3 個標誌止，皆有該等標
    誌所指示禁停時段外開放停車之認知，且上開標誌並未標明
    禁停時段外開放停車僅限黃線區域，易使民眾產生誤解，本
    件舉發地點路段之標誌標示不明，不應處罰異議人；經異議
    人申訴後，原處分機關仍以異議人違規事證明確，而予裁罰
    之處分，爰依法聲明異議云云。
二、按禁止停車線，用以指示禁止停車路段，本標線為黃實線，
    禁止時間為每日上午7 時至晚間8 時，如有延長或縮短之必
    要時，應以標誌及附牌標示之；又禁止臨時停車線，用以指
    示禁止臨時停車路段，本標線為紅色實線，禁止時間為全日
    24小時，如有縮短之必要時，應以標誌及附牌標示之，道路
    交通標誌標線號誌設置規則第168 條第1 項、第2 項、第4
    項、第169 條第1 項、第2 項、第4 項分別定有明文。次按
    禁止臨時停車處所，不得停車；汽車駕駛人在禁止臨時停車
    處所停車者，處新臺幣（下同）600 元以上1,200 元以下罰
    鍰，道路交通安全規則第112 條第1 項第1 款、道路交通管
    理處罰條例第56條第1 項第1 款亦定有明文。
三、經查，異議人即受處分人車維旭於99年5 月13日下午6 時42
    分許，將其所有之車牌號碼DU-9726 號自用小客車，停放於
    臺北縣泰山鄉○○路33號（同榮國小）前劃設有紅色實線、
    禁止臨時停車路段之路邊，經原舉發機關警員拍攝採證照片
    後，以異議人在禁止臨時停車處所停車為由，逕行製單舉發
    等事實，有違規查詢報表1 紙、採證照片3 幀等附卷可稽，
    且為異議人所自承，自堪認屬實。異議人雖辯稱：本件舉發
    地點附近路段自公園路31巷至公園路51巷前，共設有3 個標
    明禁停時段（星期一至星期五7 時至18時上課期間禁止停車
    ）及箭頭指示之標誌，第1 個標誌設置於公園路31巷口處，
    該標誌上之箭頭指示朝向51巷方向，第2 個標誌設置於該路
    段中段處，該標誌上之箭頭指示亦朝向51巷方向，第3 個標
    誌設置於公園路51巷前，該標誌上之箭頭指示朝向31巷方向
    ，伊認為第1 個標誌僅有朝向51號之區段開始標示，並無區
    段結束之指示標示，且第1 、2 個標誌之指示箭頭均指向51
    號方向，使人產生自第1 個標誌，連結第2 個標誌，至第3
    個標誌止，皆有該等標誌所指示禁停時段外開放停車之認知
    ，且上開標誌並未標明禁停時段外開放停車僅限黃線區域，
    易使民眾產生誤解云云；惟查，觀諸異議人所提出之現場照
    片3 幀，本件臺北縣泰山鄉○○路33號同榮國小前路段，道
    路邊緣均畫設有紅色實線或黃色實線，紅色實線與黃色實線
    交界處，計設有3 座標明禁停時段（星期一至星期五7 時至
    18時上課期間禁止停車）之標誌（因該路段原即劃設有紅色
    實線或黃色實線而禁止停車，故上開3 座標誌之作用即為縮
    短禁止停車之期間，亦即表示「星期一至星期五7 時至18上
    課期間」外，開放停車之意旨），並均以箭頭指示標誌適用
    之路段，而上開3 座標誌箭頭所指示之方向，均為劃設黃色
    實線之路段，顯見該等標誌所指示禁停時段外開放停車之路
    段，僅限於劃設黃色實線之路段，而刻意排除劃設有紅色實
    線之路段亦開放停車甚明；否則，倘如異議人所辯，該3 座
    標誌之箭頭方向係表示該路段不分黃色實線、紅色實線路段
    ，全線均有禁停時段外開放停車之適用，則於設置上開標誌
    時，僅需在該路段兩端各設一箭頭方向相對之標誌即可，何
    須在路段中央處贅設另一標誌？是該路段所設置之上開3 座
    標誌，尚難認有使人混淆誤認之虞，異議人前開所辯，自無
    可採。綜上所述，本件異議人在禁止臨時停車處所停車之違
    規事實，事證明確；原處分機關以異議人違反道路交通管理
    處罰條例第56條第1 項第1 款規定，裁處罰鍰900 元，核無
    不當；本件異議人之異議為無理由，應予駁回。
據上論斷，應依道路交通事件處理辦法第18條規定，裁定如主文
。
中    華    民    國  100     年    3     月    31    日
                    交通法庭  法  官  劉景宜
以上正本證明與原本無異。
如不服本裁定，得自收受送達之日起5 日內向本院提出抗告狀。
                              書記官  謝秀青
中    華    民    國   100    年    4     月    8     日